ACORDAO-COMPLETO-2529073

ACÓRDÃO DE RELAÇÃO

ACÓRDÃO DE RELAÇÃO 1868/2022 ATA 11/2022 - SEGUNDA CÂMARA

Acórdão 1868/2022-TCU-Segunda Câmara
Considerando que o presente processo trata de tomada de contas especial e, neste momento, o TCU deve avaliar o pedido formulado por José da Cruz Gouvêa Neto, como então auxiliar direto do chefe do Departamento de Operações Imobiliárias da Marinha - CCCPM, para o reparcelamento, em 90 (noventa) prestações mensais, da multa aplicada pelo item 9.2 do Acórdão 5176/2014-TCU-Segunda Câmara, com a subsequente manutenção pelos Acórdãos 9.532/2017 e 3.466/2019, da 2ª Câmara;
	Considerando que, para tanto, o ora peticionante teria, em síntese, anunciado que " (...) para 90 vezes, ou, no caso de indeferimento, em um número de vezes que seja suportável, respeitando o máximo legal de 30% dos Vencimentos do Requerente/Contribuinte, tomando por base o salário de Funcionário Público do Requerente e suas obrigações pecuniárias, já assumidas, em face da sua manutenção e de sua família" (Peça 388) ;
Considerando que a unidade técnica teria assinalado que, até a presente data, não teria sido constituído o processo de cobrança executiva em desfavor do aludido responsável, não tendo ocorrido a remessa ao órgão responsável pela execução do título executivo, ao passo que subsistiria, assim, o manifesto interesse do responsável em realizar o pagamento da dívida;
Considerando que, em sintonia com os precedentes fixados pelo TCU a partir, por exemplo, dos Acórdãos 4611/2021 e 2.556/2017, da 2ª Câmara, e dos Acórdãos 3.172/2016 e 2.700/2020, do Plenário, a Seproc propôs, excepcionalmente, o deferimento da aludida solicitação em prol do ora peticionante;
	Considerando, por fim, que o parecer do Ministério Público junto ao TCU estaria também nesse sentido (Peça 403) ;
Os Ministros do Tribunal de Contas da União, reunidos em Sessão de 2ª Câmara, ACORDAM, por unanimidade, com fundamento nos arts. 143, inciso V, alínea "b", e 217 do Regimento Interno do TCU, em autorizar, excepcionalmente, o parcelamento da multa aplicada pelo item 9.2 do Acórdão 5176/2014-TCU-Segunda Câmara, com a subsequente manutenção pelos Acórdãos 9.532/2017 e 3.466/2019, da 2ª Câmara, em desfavor de José da Cruz Gouvêa Neto (CPF XXX.062.244-XX) , para conceder o referido parcelamento em 90  (noventa) parcelas iguais e sucessivas, com a devida atualização monetária e os acréscimos legais, fixando o vencimento da primeira parcela em 15 (quinze) dias, contados do recebimento da notificação, e o vencimento das demais parcelas a cada 30 (trinta) dias, na forma da legislação em vigor, sem prejuízo de alertar o responsável no sentido de, em conformidade com o § 2º do art. 217 do RITCU, a falta do recolhimento de qualquer parcela resultará no antecipado vencimento do saldo devedor, nos termos legais e regimentais, sem prejuízo de, em sintonia com os pareceres emitidos nos autos, prolatar as providências abaixo fixadas pelo item 1.8 deste Acórdão:
1. Processo TC-Processo 024.213/2009-9 (TOMADA DE CONTAS ESPECIAL) 
	1.1. Apenso: TC-Processo 027.080/2010-2 (DENÚNCIA) 
	1.2. Responsáveis: Dilma Ferreira dos Reis (CPF XXX.296.487-XX) ; Iná Marinho Rabello (CPF XXX.043.469-XX) ; José da Cruz Gouvêa Neto (CPF XXX.062.244-XX) ; RF Incorporações Imobiliárias Ltda. (65.158.750/0001-31) e Rogério Márcio Mariano Neto (CPF XXX.641.476-XX) .
	1.3. Órgão: Centro de Controle Interno da Marinha - Ministério da Defesa.
	1.4. Relator: Ministro-Substituto André Luís de Carvalho.
	1.5. Representante do Ministério Público: Subprocurador-Geral Paulo Soares Bugarin.
	1.6. Unidade Técnica: Secretaria de Gestão de Processos (Seproc) .
	1.7. Representação legal: João Silva de Jesus (9728/OAB-ES) , representando Rogerio Marcio Mariano; Ricardo José Gouveia Barbosa (75439/OAB-RJ) , representando Dilma Ferreira dos Reis; Sergio Alexandre Cunha Camargo (95773/OAB-RJ) , representando Iná Marinho Rabello; Robison de Oliveira Mello e Henrique Ferreira Costa, representando Centro de Controle Interno da Marinha; Klaus Henrique de Almeida Coutinho (97579/OAB-RJ) , Gilson Pereira Nunes (156497/OAB-RJ) , entre outros, representando José da Cruz Gouvêa Neto. 
	1.8. Providências: 
1.8.1. enviar a cópia do presente Acórdão, com a cópia do parecer da unidade técnica, a José da Cruz Gouvêa Neto, para ciência, informando que o excepcional atendimento do presente pedido deve resultar no futuro indeferimento de qualquer novo pedido idêntico ou semelhante; e
1.8.2. promover, por intermédio da unidade técnica, o célere prosseguimento do feito.

Segunda Câmara

Dilma Ferreira dos Reis (CPF XXX.296.487-XX); Iná Marinho Rabello (CPF XXX.043.469-XX); José da Cruz Gouvêa Neto (CPF XXX.062.244-XX); RF Incorporações Imobiliárias Ltda. (65.158.750/0001-31) e Rogério Márcio Mariano Neto (CPF XXX.641.476-XX).

ANDRÉ DE CARVALHO

João Silva de Jesus (9728/OAB-ES), representando Rogerio Marcio Mariano; Ricardo José Gouveia Barbosa (75439/OAB-RJ), representando Dilma Ferreira dos Reis; Sergio Alexandre Cunha Camargo (95773/OAB-RJ), representando Iná Marinho Rabello; Robison de Oliveira Mello e Henrique Ferreira Costa, representando Centro de Controle Interno da Marinha; Klaus Henrique de Almeida Coutinho (97579/OAB-RJ), Gilson Pereira Nunes (156497/OAB-RJ), entre outros, representando José da Cruz Gouvêa Neto.

TOMADA DE CONTAS ESPECIAL (TCE)

Secretaria de Gestão de Processos (Seproc).